臺灣新北地方法院刑事判決
111年度審易字第1238號
公  訴  人  臺灣新北地方檢察署檢察官
被      告  沈定澤

                    籍設新北市○○區○○路00號0樓（新北市○○區○○○○○○

上列被告因侵占案件，經檢察官提起公訴（111 年度調偵緝字第
111號），被告於準備程序進行中就被訴事實為有罪之陳述，經
本院合議庭裁定由受命法官獨任進行簡式審判程序並判決如下：
    主  文
沈定澤犯侵占罪，處拘役伍拾日，如易科罰金，以新臺幣壹仟元
折算壹日。
未扣案之犯罪所得機車壹臺，追徵其價額新臺幣玖萬陸仟參佰伍
拾陸元。
    事實及理由
一、本件犯罪事實及證據，除證據並所犯法條欄一編號1「被告
    沈定澤之自白」補充為「被告沈定澤於偵查中之自白」；證
    據部分另補充「被告沈定澤於本院準備程序及審理中之自白
    」外，其餘均引用如附件起訴書之記載。
二、核被告所為，係犯刑法第335條第1項之侵占罪。爰以行為人
    之責任為基礎，審酌被告明知未繳清全部價款前尚未取得本
    案機車之所有權，竟任意將機車侵占入己，顯欠缺尊重他人
    財產權之觀念，兼衡被告無前科（有被告前案紀錄表在卷可
    參）、犯罪之動機、目的、手段、其所侵占之機車價值為新
    臺幣（下同）102,000元、對告訴人所造成之損害程度（被
    告已支付2期分期款，未償餘款96,356元），暨其智識程度
    為高職畢業、自陳目前從事工地粗工、月薪約3、4萬元、需
    扶養一名就讀大學之小孩及負擔房租之生活狀況（見本院簡
    式審判筆錄第4頁及其個人戶籍資料），以及被告犯後坦承
    犯行，業與告訴人達成調解，惟尚未依約履行（見調偵緝字
    第111號卷第19頁新北市三峽區調解委員會調解筆錄、同卷
    第25頁告訴人刑事陳報狀）等一切情狀，量處如主文所示之
    刑，並諭知易科罰金之折算標準，以資懲儆。
三、沒收：
㈠、本案被告所侵占之機車1臺，為其犯罪所得，惟被告業已將車
    牌號碼000-0000號普通重型機車過戶予他人，性質上已全部
    不能沒收，應於扣除被告已繳納之2期分期款項共5,644元後
    ，依刑法第38條之1第1項、第3項之規定，追徵其價額96,35
    6元（計算式：102,000元-2,810元-2,834元=96,356元，見
    他字第2897號卷第11頁）。
㈡、至被告嗣後如依上開調解筆錄履行，則於其實際償還金額之
    同一範圍內，既因該財產利益已獲回復，而與已經實際發還
    無異，自無庸再執行該部分犯罪所得沒收，乃屬當然，意即
    被告得於執行沒收時主張扣除其已實際償還之金額（法務部
    107年3月15日法檢字第10704508170號座談意旨參照）；若
    被告未主動依約履行而經檢察官執行沒收後，告訴人亦得依
    刑事訴訟法第473條規定聲請檢察官發還，是不致有雙重執
    行或對被告重複剝奪犯罪所得，導致過苛之情事，附此說明
    。
據上論斷，應依刑事訴訟法第273條之1第1 項、第299條第1項前
段、第310條之2、第454條第2項，判決如主文。
本案經檢察官黃佳彥偵查起訴，由檢察官王佑瑜到庭執行公訴。
中　　華　　民　　國   111    年    10    月    20    日
                  刑事第二十三庭  法  官  朱學瑛
上列正本證明與原本無異。
如不服本判決，應於判決送達後 20 日內敘明上訴理由，向本院
提出上訴狀(應附繕本)，上訴於臺灣高等法院。其未敘述上訴理
由者，應於上訴期間屆滿後20日內向本院補提理由書「切勿逕送
上級法院」。
                                  書記官  盧姿妤
中　　華　　民　　國   111    年    10    月    20    日
附錄本案論罪科刑法條全文：
中華民國刑法第335條
意圖為自己或第三人不法之所有，而侵占自己持有他人之物者，
處 5 年以下有期徒刑、拘役或科或併科 3 萬元以下罰金。
前項之未遂犯罰之。

附件：
臺灣新北地方檢察署檢察官起訴書
                                  111年度調偵緝字第111號
　　被　　　告　沈定澤　男　50歲（民國00年0月00日生）
　　　　　　　　　　　　住新北市○○區○○路000號2樓
　　　　　　　　　　　　國民身分證統一編號：Z000000000號
上列被告因侵占案件，已經偵查終結，認應提起公訴，茲將犯罪
事實及證據並所犯法條分敘如下：
　　　　犯罪事實
一、沈定澤於民國109年9月7日，以分期付款買賣方式，向裕富
    數位資融股份有限公司（下稱裕富公司）申辦購物分期付款
    ，而購買車牌號碼000-0000號普通重型機車1部，約定總價
    款為新臺幣（下同）102,000元，分36期清償，沈定澤旋於1
    09年9月7日受領上開機車。詎沈定澤明知依分期付款買賣契
    約第3條約定，於分期價款未全部清償前，該車仍屬裕富公
    司所有，僅得就該車為保管、占有使用，不得擅自處分，竟
    僅繳納2期款項，旋於109年11月3日前某時，在不詳地點，
    基於意圖為自己不法之所有而侵占之犯意，將上開機車侵占
    入己，出售他人，嗣後即不依約給付款項。
二、案經裕富公司告訴偵辦。
　　　　證據並所犯法條
一、證據清單及待證事實：
編號 證據名稱 待證事實 1 被告沈定澤之自白 全部犯罪事實。 2 ①裕富公司購物分期付款申請暨約定書 ②被告還款明細 佐證本件犯罪事實。 3 車牌號碼000-0000號普通重型機車車籍資料 佐證本件犯罪事實。 
二、核被告沈定澤所為，係犯刑法第335條第1項侵占罪嫌。請審
    酌被告已與告訴人達成調解，調解內容為被告分期給付128,
    160元與告訴人，已足彌補告訴人所受損害，建請宣告緩刑
    ，以啟被告自新。
三、依刑事訴訟法第251條第1項提起公訴。
　　此　致
臺灣新北地方法院
中　　華　　民　　國　 111　　年　　 4　　月　　25　　日
　　　　　　　　　　　　　　　檢　察　官　黃佳彥